【裁判字號】    99,審訴,1576
【裁判日期】    990831
【裁判案由】    妨害風化
【裁判全文】
臺灣桃園地方法院刑事判決            99年度審訴字第1576號
公  訴  人  臺灣桃園地方法院檢察署檢察官
被      告  甲○○
上列被告因妨害風化案件，經檢察官提起公訴（99年度偵字第31
00號），被告於本院準備程序進行中，就被訴事實為有罪之陳述
，經本院告知簡式審判程序意旨，並聽取公訴人及被告之意見後
，本院合議庭裁定改依簡式審判程序審理，茲判決如下：
    主      文
甲○○意圖使女子與他人為性交之行為，而容留以營利，累犯，
處有期徒刑陸月，如易科罰金，以新臺幣壹仟元折算壹日。
    事實及理由
一、犯罪事實：緣甲○○前於民國94年間因妨害風化案件，經本
    院以94年度桃簡字第2069號判決判處有期徒刑3 月確定，而
    於95年4 月21日易科罰金執行完畢；又於同年間因偽造文書
    案件，經本院以97年度易緝字第17號判決判處有期徒刑5 月
    確定，而於97年10月16日易科罰金執行完畢（均於本案構成
    累犯）。詎其猶不知悔改，基於使女子與他人性交行為而容
    留、媒介以營利之犯意，自98年12月9 日起至為警查獲時止
    ，在址設於桃園縣八德市○○路1176號處，媒介並容留已成
    年女子PURWATI 、MARATUS SOLEKAH 及SUGIARTI SRI與不特
    定男客從事性交易，其方式為：全套性交易（即男客之性器
    官與小姐之性器官接合至射精）為每次15分鐘、新臺幣（下
    同）1,200 元，由小姐分得400 元，餘由甲○○分得。嗣於
    99年1 月11日22時50許，警員朱崇瑋喬裝男客前往上址消費
    ，甲○○於談妥性交易費用後即帶領上開3 小姐供喬裝警員
    挑選，喬裝警員即表明身分，當場查獲。
二、證據名稱：
  (一)被告甲○○於警詢、檢察官偵查、本院準備程序及審理時之
    自白。
  (二)證人PURWATI 於警詢及檢察官偵查時之證述，證人MARATUS
    SOLEKAH 及SUGIARTI SRI於警詢時之證述。
  (三)職務報告、臨檢紀錄表、PURWATI 、MARATUS SOLEKAH 及SU
    GIARTI SRI之外勞居留資料查詢- 明細內容顯示畫面各1 份
    、指認被告照片1 張及查獲現場照片4 張。
  (四)臺灣高等法院被告前案紀錄表1 份。
三、核被告所為，係犯刑法第231 條第1 項前段之容留女子與人
    性交以營利罪。被告媒介後進而容留女子與他人為性交之行
    為，其媒介之低度行為，應為容留之高度行為所吸收，不另
    論罪。按刑事法若干犯罪行為態樣，本質上具有反覆、延續
    實行特徵，立法時既予特別歸類，定為犯罪構成要件之行為
    要素，則行為人基於概括之犯意，在密切接近之一定時、地
    持續實行複次行為，倘依社會通念，於客觀上認為符合一個
    反覆、延續性之行為觀念者，於刑法評價上，即應僅成立一
    罪。學理上所稱「集合犯」之職業性、營業性或收集性等具
    有重複特質之犯罪均屬之，例如經營、從事業務、收集、販
    賣、製造、散布等行為概念者是…於行為概念上，應認為包
    括的一罪，無連續犯或併合論罪可言（最高法院95年度台上
    字第1079號判決意旨可資參照），是被告於98年12月9 日起
    至99年1 月11日22時50分許為警查獲時止，反覆、密接、多
    次地媒介、容留女子從事性交行為，本質上乃具有反覆、延
    續之特質，是於刑法評價上，應認係集合多數犯罪行為而成
    立一罪。被告有如犯罪事實欄所述之犯罪科刑及執行完畢紀
    錄，此有臺灣高等法院被告前案紀錄表1 份在卷可按，被告
    受徒刑之執行完畢後，於5 年以內故意再犯本件有期徒刑以
    上之罪，為累犯，應依刑法第47條第1 項之規定加重其刑。
    爰審酌被告前已因容留女子與男客從事性交易，經本院判刑
    並執行完畢，猶犯本件同質之罪，惡性非輕，所為破壞善良
    風俗，敗壞社會風氣，並量及被告容留、媒介性交易所得利
    益，及犯後終能坦承犯行，態度尚可等一切情狀，認檢察官
    求處有期徒刑7 月尚屬過重，而以如主文所示之刑為適當，
    並諭知易科罰金之折算標準，以示儆懲。
四、應適用之法條：刑事訴訟法第299 條第1 項前段、第273 條
    之1 第1 項、第310 條之2 、第454 條第1 項，刑法第231
    條第1 項前段、第47條第1 項、第41條第1 項前段，刑法施
    行法第1 條之1 第1 項、第2 項但書。
五、如不服本判決，得自收受送達之翌日起10日內向本院提出上
    訴狀（應附繕本），其未敘述上訴理由者，應於上訴期間屆
    滿後20日內補提理由書狀於本院，上訴於臺灣高等法院。
本案經檢察官丁俊成到庭執行職務。
中    華    民    國    99    年    8     月    31    日
                  刑事庭      法  官  林靜梅
以上正本證明與原本無異。
如不服本判決應於收受判決後10日內向本院提出上訴書狀，並應
敘述具體理由。其未敘述上訴理由者，應於上訴期間屆滿後20日
內向本院補提理由書( 均須按他造當事人之人數附繕本) 「切勿
逕送上級法院」。
                              書記官  郭怡君
中    華    民    國    99    年    8     月    31    日
附錄本案論罪科刑法條：
中華民國刑法第231 條
（圖利使人為性交或猥褻罪）
意圖使男女與他人為性交或猥褻之行為，而引誘、容留或媒介以
營利者，處5 年以下有期徒刑，得併科10萬元以下罰金。以詐術
犯之者，亦同。
公務員包庇他人犯前項之罪者，依前項之規定加重其刑至二分之
一。

司法院資訊處製作；財團法人民間司法改革基金會備份。
